【裁判字號】    98,訴,3195
【裁判日期】    980930
【裁判案由】    搶奪
【裁判全文】
臺灣板橋地方法院刑事判決              98年度訴字第3195號
公  訴  人  臺灣板橋地方法院檢察署檢察官
被      告  丁○○
                    樓
                    （另案羈押在臺灣臺北看守所）
被      告  丙○○
                    （另案羈押在臺灣臺北看守所）
上列被告因搶奪案件，經檢察官提起公訴（98年度偵字第20983
號），嗣被告於本院準備程序進行中就起訴事實為有罪之陳述，
經告知被告簡式審判程序之旨，並聽取當事人之意見後，進行簡
式審判程序，本院判決如下：
    主    文
丁○○共同意圖為自己不法之所有，而搶奪他人之動產，處有期
徒刑柒月。又共同意圖為自己不法之所有，而搶奪他人之動產，
處有期徒刑柒月。應執行有期徒刑拾月。
丙○○共同意圖為自己不法之所有，而搶奪他人之動產，累犯，
處有期徒刑捌月。
    事    實
一、丙○○於民國96年間(1)因詐欺案件，經本院以96年度易字第
    1255號判決判處有期徒刑6 月確定。(2)因搶奪、竊盜案件，
    經本院以96年度訴字第1539號判決判處有期徒刑6 月、7 月
    、3 月，應執行有期徒刑1 年確定。(3)因施用毒品案件，經
    本院以96年度訴字第2394號判決判處有期徒刑8 月、4 月，
    減為有期徒刑4 月、2 月，應執行有期徒刑5 月確定。前開
    (1)、(2)2 罪經減刑為有期徒刑3 月、3 月、3 月又15日、1
    月又15日，並與(3)裁定應執行有期徒刑1 年1 月確定，於97
    年8 月16日縮刑期滿執行完畢。
二、丁○○與真實姓名、年籍不詳，綽號「阿偉」之成年男子，
    基於意圖為自己不法所有之犯意聯絡，於98年7 月8 日上午
    11時許，丁○○騎乘車牌號碼265-DCE 號機車搭載「阿偉」
    ，至臺北縣板橋市○○街15巷7 號1 樓前，由丁○○負責接
    應、把風，「阿偉」則尾隨乙○○○進入樓梯間，趁乙○○○不備之際，由後搶奪其配掛在脖子上價值約新臺幣（下同
    ）6,000 元之K 金項鍊1 條，得手後搭上在外接應丁○○所
    騎乘之前開機車逃離現場。
三、丁○○與丙○○基於意圖為自己不法所有之犯意聯絡，於98
    年7 月8 日下午1 時10分許，丁○○騎乘車牌號碼265-DCE
    號機車搭載丙○○，至臺北縣板橋市○○路216 巷與公館街
    口，見甲○○○一人獨行，遂趁甲○○○不備之際，由丙○○出手搶奪其所有之紅色袋子1 只（內有400 元、台新銀行
    存摺、土地銀行存摺、中國信託商業銀行存摺各1 本、行動
    電話1 具），得手後2 人共乘前開機車逃離現場。
四、嗣乙○○○、甲○○○報警，經警調閱監視錄影畫面後始循
    線查獲。
五、案經臺北縣政府警察局海山分局移請臺灣板橋地方法院檢察
    署檢察官偵查起訴。
    理    由
一、本件被告丁○○、丙○○所犯係死刑、無期徒刑、最輕本刑
    為3 年以上有期徒刑以外之罪，渠等於準備程序中就被訴事
    實為有罪之陳述，經法官告知簡式審判程序之旨，並聽取公
    訴人、被告2 人之意見後，依刑事訴訟法第273 條之1 第1
    項規定進行簡式審判程序審理，核先敘明。
二、上揭犯罪事實，業據被告丁○○、丙○○於警詢、檢察官偵
    查中及本院審理時均坦承不諱（丁○○部分見98年度偵字第
    20983 號偵查卷第17至20頁、第67至68頁、本院98年9 月25
    日準備程序筆錄、同日審理筆錄；丙○○部分見98年度偵字
    第20983 號偵查卷第12頁、第64頁、本院98年9 月25日準備
    程序筆錄、同日審理筆錄），並經證人乙○○○、甲○○○
    於警詢證述明確（乙○○○部分見前開偵查卷第22至24頁、
    甲○○○部分見前開偵查卷第37至39頁），且有卷附監視錄
    影帶翻拍照片（見前開偵查卷第30至32頁、42至19頁）可資
    佐證，足認被告2 人前開自白與事實相符，應堪採信。本件
    罪證明確，被告犯行均堪認定，應依法論科。
三、核被告2 人所為，均係犯刑法第325 第1 項之搶奪罪。被告
    丁○○與「阿偉」就犯罪事實欄二所示之搶奪犯行；被告丁○○、丙○○就犯罪事實欄三所示之搶奪犯行，均有犯意聯
    絡及行為分擔，為共同正犯。被告丁○○所犯前開2 件搶奪
    犯行，搶奪之時、地、共犯均不同，可見其犯意個別，且犯
    行客觀上彼此可分，復侵害不同被害人之財產法益，應分論
    併罰。又被告丙○○有如事實欄所示之論罪科刑及執行完畢
    情形，有臺灣高等法院被告前案紀錄表1 份附卷可稽，其於
    徒刑執行完畢後，5 年以內故意再犯本件有期徒刑以上之罪
    ，為累犯，應依刑法第47條第1 項之規定加重其刑。爰審酌
    被告丁○○有強盜、竊盜、毒品、搶奪前科；被告丙○○有
    詐欺、搶奪、竊盜、毒品等前科，2 人素行不佳，且均正值
    少壯，不思以正途營生，竟為圖私利，搶奪他人財物，危害
    他人財產，影響社會治安，所為自無可取，惟犯罪後坦承犯
    行，犯後態度尚可，併衡渠等犯罪動機、目的、手段等一切
    情狀，分別量處如主文所示之刑，並就被告丁○○部分定應
    執行之刑，以資懲儆。
據上論斷，應依刑事訴訟法應依刑事訴訟法第273 條之1 第1 項
、第299 條第1 項前段，刑法第28條、第325 條第1 項、第47條
第1 項、第51條第5 款，判決如主文。
本案經檢察官李美金到庭執行職務。
中    華    民    國    98    年    9     月    30    日
                      刑事第十二庭  法  官  何燕蓉
此正本與原本無異。
如不服本判決，應於判決送達後十日內敘明上訴理由，向本院提
出上訴狀（應附繕本），上訴於臺灣高等法院。
                                    書記官  李崇文
中    華    民    國    98    年    10    月    1     日
附錄本案論罪科刑法條全文：
中華民國刑法第325條第1項
（普通搶奪罪）
意圖為自己或第三人不法之所有，而搶奪他人之動產者，處 6 月
以上 5 年以下有期徒刑。


司法院資訊處製作；財團法人民間司法改革基金會備份。
